# 净额法还是总额法

提问人：cpa201802 时间：2022-11-06 08:53:00
公司将外购商品直接销售，收入是采用净额法还是总额法？
具体条件： 1 、销售合同、采购合同是单独签的，价格也是公司分别谈的，有一部分销售合同是通过招投标获取的。
2 、产品是定制化的，所以采购的产品只能用于对应的销售合同
3 、采购商品从供应商直接送到客户，由客户验收后签收
4 、销售合同中对应的责任条款在采购合同中有对应的条款
个人认为虽然有对应的责任条款，可以转移相关风险，但对于客户来说，公司还是主要责任人，另外公司有定价权；另外，万一客户违约，因为产品是定制化的，公司从实质上还是会承担一点存货减值的风险。所以偏向于用总额法。

回答人：chenyiwei
这类情况，购入商品直接转卖，无进一步加工或者与自身产品的整合，商品实物流转不经过本企业的，且事实上根据下游客户需求向上游供应商采购的，建议采用净额法核算。